【裁判字號】    90,簡抗,14
【裁判日期】    900426
【裁判案由】    返還占有物
【裁判全文】
臺灣板橋地方法院民事裁定  九十年度簡抗字第一四號
    抗  告  人  盛棋興業有限公司
    即  上訴人
    法定代理人  甲○○            住台北縣新莊市○○路五守新村一二號五樓
    相  對  人  華泓有限公司      設台北市○○○路○段一０三號七樓
    即被上訴人
    法定代理人  乙○○        .
右當事人間因請求返還占有物事件，抗告人對於中華民國九十年三月五日本院板橋簡
易庭八十九年度板簡字第三二九號所為裁定提起抗告，本院裁定如左：
    主      文
抗告駁回。
抗告程序費用由抗告人負擔。
    理      由
一、本件抗告意旨略以：本件上訴之法定期間巧遇農曆春節假期，公家機關既均放假
    ，不應將春節假期計算在上訴期間內，且抗告人係於民國九十年元月十七日晚間
    始至警察局將一審判決領回，上訴期間應自斯時起算，而非原審所認定之九十年
    一月十三日，又抗告人提起二審之理由均為事實，原審法官未加考量即裁定駁回
    上訴，為此對該裁定提起抗告云云。
二、按提起第二審上訴應於第一審判決送達後二十日之不變期間內為之，提起上訴如
    逾上訴期間者，原第一審法院應以裁定駁回之，民事訴訟法第四百四十條前段、
    第四百四十二條第一項定有明文。經查本件經本院板橋簡易庭於八十九年十一月
    十日判決，抗告人於九十年一月十三日收受判決正本，本應於同年二月二日前提
    起上訴，再抗告人之住所地為台北縣樹林市○○街一二一巷十六號四樓，其法定
    代理人之住所則為台北縣新莊市○○路五守新村十二號五樓，均不在本院所在之
    台北縣土城市，依法應扣除在途期間二日，又查二月四日為星期日，則抗告人之
    上訴期間應於該休息日之次日即九十年二月五日屆至，原審判決亦於該日因抗告
    人未提起上訴而確定，此有送達證書及民事判決確定證明書各一紙在卷可稽，該
    案件既已判決確定，抗告人遲至九十年二月十四日始行提起上訴，有上訴狀所蓋
    本院收文戳為憑，揆櫫前開說明，自難謂於法有據。
三、抗告人雖主張本件上訴期間巧遇農曆春節假期，公家機關既均放假，不應將春節
    假期計算在上訴期間內，況伊於九十年一月十七日始至警察局領回原審判決，上
    訴期間應自斯時起算云云，然按上訴期間為法定不變期間，除因不可歸責之事由
    致遲誤期間而聲請回復原狀外，不得伸長或縮短，民事訴訟法第一百六十三條、
    第一百六十四條定有明文，況期間之計算，依民法之規定，而觀諸民法總則編第
    五章期日及期間之相關規定，僅規定期日或期間之末日，為星期日、紀念日或其
    他休息日時，以其休息日之次日代之，並無期間之計算應扣除休息日之規定，且
    上訴期間之規定本在賦予當事人審慎思索之機會，此與期間內行政機關是否上班
    ，並無關聯，抗告人執認不應將春節假期計算在上訴期間內，容有誤會。又按送
    達未獲會晤本人亦無有辨別事理能力之同居人或受僱人時，得將該文書寄存送達
    地之警察機關，並製作送達通知書，黏貼於應受送達人門首，以為送達，民事訴
    訟法第一百三十八條定有明文，是送達之效力，應自送達人依前揭規定將文書寄
    存於送達地之警察機關，並製作送達通知書黏貼於應受送達人門首之時，即行發
    生，而非自應受送達人前往警局領取時始生效力，否則無啻將送達之效力取決於
    應受送達人領取文書與否此一不確定之事實，甚有害訴訟之進行及兩造法律關係
    之確定。是抗告人上開所辯，洵不足採。末按抗告人既逾期始提起上訴，其訴訟
    要件即有欠缺，法院自無從就實體上之主張再行審酌，附此敘明。
四、從而原審認抗告人之上訴逾上訴期間而裁定駁回上訴，經核並無不合，抗告意旨
    求予廢棄，難認有理由，應予駁回。
五、據上論結，本件抗告為無理由，依民事訴訟法第四百三十六條之一第一項、第三
    項、第四百九十二條第一項、第九十五條、第七十八條，裁定如主文。
中      華      民      國    九十    年      四      月    二十六    日
                                  臺灣板橋地方法院民事第一庭
~B審判長法      官  許瑞助
~B      法      官  周舒雁
~B      法      官  劉元斐
右為正本係照原本作成
本裁定不得抗告
中      華      民      國    九十    年      四      月    二十七    日
~B法院書記官  洪惠玲


司法院資訊處製作；財團法人民間司法改革基金會備份。
